【裁判字號】    99,訴,2917
【裁判日期】    991029
【裁判案由】    毒品危害防制條例
【裁判全文】
臺灣板橋地方法院刑事判決              99年度訴字第2917號
公  訴  人  臺灣板橋地方法院檢察署檢察官
被      告  甲○○
上列被告因違反毒品危害防制條例案件，經檢察官提起公訴（99
年度毒偵字第6042號），被告於準備程序進行中就被訴事實為有
罪之陳述，本院合議庭裁定由受命法官獨任進行簡式審判程序並
判決如下：
    主  文
甲○○施用第一級毒品，累犯，處有期徒刑柒月，扣案之第一級
毒品海洛因壹包（驗餘淨重零點肆貳捌零公克）沒收銷燬；前開
毒品之外包裝袋壹只沒收。又施用第二級毒品，累犯，處有期徒
刑伍月。應執行有期徒刑壹拾壹月，扣案之第一級毒品海洛因壹
包（驗餘淨重零點肆貳捌零公克）沒收銷燬；前開毒品之外包裝
袋壹只沒收。
    事  實
一、甲○○前於(一)民國94年間因施用第一級、第二級毒品案件，
    經本院以94年度毒聲字第2117號裁定送觀察、勒戒後，認無
    繼續施用毒品之傾向，於95年6 月12日執行完畢釋放出所，
    並由臺灣板橋地方法院檢察署檢察官以95年度毒偵緝字第27
    2 、273 號為不起訴處分確定；(二)95年間因偽造文書案件，
    經本院以95年度簡字第5070號判決判處有期徒刑5 月，嗣經
    本院以96年度聲減字第976 號裁定減為有期徒刑2 月15日確
    定，於96年7 月16日縮刑期滿執行完畢；(三)95年間因竊盜等
    案件，經臺灣桃園地方法院以96年度易字第48號判決判處有
    期徒刑2 月、2 月，並定應執行刑為有期徒刑4 月；96年間
    因施用第二級毒品案件，經同院以96年度桃簡字第670 號判
    決判處拘役40日，上開罪刑經同院以96年度聲減字第8503號
    裁定分別減為有期徒刑1 月、1 月、拘役20日，竊盜2 罪並
    定應執行刑為有期徒刑2 月確定，於98年7 月13日易科罰金
    執行完畢；(四)95年間因恐嚇取財案件，經本院以99年度簡字
    第613 號判決判處有期徒刑4 月，並減為有期徒刑2 月確定
    ；98年間因施用第一級、第二級毒品案件，經本院以98年度
    訴字第3110號判決分別判處有期徒刑7 月、4 月，並定應執
    行刑為有期徒刑9 月確定；98年間因施用第一級、第二級毒
    品案件，經本院以98年度訴字第3929號判決分別判處有期徒
    刑7 月、4 月，並定應執行刑為有期徒刑9 月確定，上開罪
    刑接續執行中（(四)所示之刑，現執行中，於本件不構成累犯
    ）。詎其仍不知悔改，於前揭觀察勒戒執行完畢釋放後5 年
    內，復基於施用第一級毒品海洛因之犯意，於99年7 月26日
    18時許，在臺北縣三重市○○路○ 段153 巷附近，以將第一
    級毒品海洛因摻水置於針筒內，注射身體之方式，施用海洛
    因1 次；復另行起意，基於施用第二級毒品甲基安非他命之
    犯意，於同日18時許，在上址，以將第二級毒品甲基安非他
    命置於玻璃球（未扣案）燒烤後，吸食煙氣之方式，施用甲
    基安非他命1 次。嗣於同日1 時30分許，在臺北縣三重市○
    ○路○ 段151 巷口前，因另案通緝為警緝獲，並自行主動交
    出其所有、供本件犯行所用之第一級毒品海洛因1 包（驗餘
    淨重0.4280公克），經其同意後採集尿液檢體，並於警方採
    集之尿液送驗後，檢驗結果出具前，即犯罪未發覺前，向警
    察坦承其於前開時地施用第一級毒品海洛因之犯行，經送驗
    結果呈嗎啡及甲基安非他命陽性反應，始悉上情。
二、案經臺北縣政府警察局蘆洲分局移送臺灣板橋地方法院檢察
    署檢察官偵查起訴。
    理  由
一、按除被告所犯為死刑、無期徒刑、最輕本刑為三年以上有期
    徒刑之罪或高等法院管轄第一審案件者外，於前條第一項程
    序進行中，被告先就被訴事實為有罪之陳述時，審判長得告
    知被告簡式審判程序之旨，並聽取當事人、代理人、辯護人
    及輔佐人之意見後，裁定進行簡式審判程序，刑事訴訟法第
    273 條之1 第1 項定有明文。本件被告甲○○所犯毒品危害
    防制條例第10條第1 項之施用第一級毒品罪，非屬最輕本刑
    為3 年以上有期徒刑之罪，且被告甲○○於本院99年10月20
    日準備程序進行中，已就被訴之事實為有罪之陳述，經審判
    長告知被告簡式審判程序之旨後，被告及公訴人均同意改依
    簡式審判程序審理，本院合議庭乃依上揭規定，裁定本件由
    受命法官獨任進行簡式審判程序，合先敘明。
二、前開犯罪事實，業據被告甲○○坦承不諱，又其於經警查獲
    後所採集之尿液檢體，經臺灣檢驗科技股份有限公司以氣相
    層析質譜儀法鑑定結果，呈鴉片類（嗎啡）及安非他命類（
    甲基安非他命）陽性反應，有臺北縣政府警察局蘆洲分局偵
    辦毒品案件尿液代號對照表（尿液檢體編號：I0000000）及
    該公司出具之濫用藥物檢驗報告（報告日期：2010/8/16 ，
    報告編號：UL/2010/80021 ）各1 份附卷可稽（按施用海洛
    因後，係以嗎啡、可待因型態自尿液排出）；又扣案被告所
    有之白色粉末1 包，經交通部民用航空局航空醫務中心鑑定
    結果含第一級毒品海洛因成分，淨重0.4300公克，因鑑驗取
    樣0.0020公克，驗餘淨重0.4280公克，有該中心99年8 月9
    日航藥鑑字第0995052 號鑑定書1 紙在卷可憑，足認被告自
    白應與事實相符，堪予採信。
三、按觀察、勒戒或強制戒治執行完畢釋放後，5 年內再犯第10
    條之罪者，檢察官應依法追訴，毒品危害防制條例第23條第
    2 項定有明文。經查，被告於94年間因施用第一級、第二級
    毒品案件，經本院以94年度毒聲字第2117號裁定送觀察、勒
    戒後，認無繼續施用毒品之傾向，於95年6 月12日執行完畢
    釋放出所，並由臺灣板橋地方法院檢察署檢察官以95年度毒
    偵緝字第272 、273 號為不起訴處分確定，此有臺灣高等法
    院被告前案紀錄表1 份在卷可參，其於觀察勒戒執行完畢後
    5 年內再犯毒品危害防制條例第10條之罪，與毒品危害防制
    條例第23條第2 項之起訴條件符合。綜上，本件事證明確，
    被告犯行洵堪認定，應予依法論科。
四、核被告甲○○所為，係犯毒品危害防制條例第10條第1 項之
    施用第一級毒品罪及同條第2 項之施用第二級毒品罪。被告
    施用前後持有海洛因及施用前持有甲基安非他命之低度行為
    ，分別為施用之高度行為所吸收，不另論罪。被告所犯前開
    2 罪間，犯意各別，行為互殊，應予分論併罰。又被告有事
    實欄所載曾因施用毒品經觀察勒戒執行完畢及法院判處罪刑
    確定之紀錄，有臺灣高等法院被告前案紀錄表1份 在卷可查
    ，其於有期徒刑執行完畢後5 年以內，故意再犯本件有期徒
    刑以上之罪，應依刑法第47條第1 項之規定加重其刑。又被
    告因另涉毒品危害防制條例案件未到案而遭通緝，為警於99
    年7 月27日1 時30分許，在臺北縣三重市○○路○ 段151 巷
    口緝獲，斯時警員或其他有偵查犯罪職權之機關尚不知被告
    有本次施用第一級毒品海洛因及第二級毒品甲基安非他命之
    行為，被告遂主動交付其持有之第一級毒品海洛因1 包，嗣
    於同日4 時35分許，被告在臺北縣政府警察局蘆洲分局蘆洲
    派出所員警詢問時，即自承上述施用第一級毒品之犯行並接
    受裁判，此有該日偵訊筆錄1 份在卷可稽（見臺灣板橋地方
    法院檢察署99年度毒偵字第6042號卷第8 、9 頁），是被告
    就施用第一級毒品之犯行符合自首之要件，爰依刑法第62條
    前段之規定減輕其刑，並依刑法第71條第1 項之規定先加後
    減之。爰審酌被告前有多次施用毒品前科，有前開前案紀錄
    表可參，未思改過自新，復於通緝期間，再犯本件施用毒品
    案件，顯然先前所受保安處分及刑之宣告、執行，均未收矯
    治、警惕之效，被告既無確實戒毒之決心，已難自拔，自應
    施以相當之刑罰，以期收教化之功能，兼衡其自知事證明確
    而坦承施用犯行，且其施用毒品犯行所生危害，主要以自戕
    身心健康為主，對於他人生命、身體、財產等法益，尚未查
    得重大直接危害等一切情狀，各量處如主文所示之刑，並定
    應執行刑，以示懲儆。
五、扣案之白色粉末1 包（淨重0.4300公克，因鑑驗取樣0.0020
    公克，驗餘淨重0.4280公克），經鑑驗結果，確含有第一級
    毒品海洛因成分，此有交通部民用航空局航空醫務中心99年
    8 月9 日航藥鑑字第0995052 號毒品鑑定書1 份在卷可參，
    係當場查獲之毒品，應依毒品危害防制條例第18條第1 項前
    段之規定宣告沒收銷燬；至因鑑定用罄部分，因已滅失，自
    不併予宣告沒收銷燬，附此敘明。又前開第一級毒品海洛因
    之外包裝袋1 只，係用於包裹毒品，防其裸露、潮濕，便於
    持有、施用，屬被告所有、供本件犯罪所用之物，業據被告
    坦認在卷，爰依刑法第38條第1 項第2 款之規定宣告沒收。
據上論斷，應依刑事訴訟法第273 條之1 第1 項、第299 條第1
項前段，毒品危害防制條例第10條第1 項、第2 項、第18條第1
項前段，刑法第11條、第47條第1 項、第62條前段、第51條第5
款、第38條第1 項第2 款，判決如主文。
本案經檢察官黃致中到庭執行職務。
中    華    民    國    99    年    10    月    29    日
                  刑事第十四庭  法  官  傅明華
上列正本證明與原本無異。
如不服本判決，應於判決送達後10日內敘明上訴理由，向本院提
出上訴狀 (應附繕本) ，上訴於臺灣高等法院。其未敘述上訴理
由者，應於上訴期間屆滿後20日內向本院補提理由書「切勿逕送
上級法院」。
                                書記官  蔡一如
中    華    民    國    99    年    10    月    29    日
附錄本案論罪科刑法條全文：
毒品危害防制條例第10條：
施用第一級毒品者，處6 月以上5 年以下有期徒刑。
施用第二級毒品者，處3 年以下有期徒刑。

司法院資訊處製作；財團法人民間司法改革基金會備份。
